【裁判字號】    99,台抗,363
【裁判日期】    990520
【裁判案由】    聲請給付票款強制執行聲明異議
【裁判全文】
最高法院民事裁定              九十九年度台抗字第三六三號
再 抗告 人  甲○○○
            乙 ○ ○
            丙 ○ ○
            兆建設股份有限公司
上 列一 人
法定代理人  丁 ○ ○  住同上
共同代理人  羅 翠 慧律師
上列再抗告人因債權人聯邦商業銀行股份有限公司等與債務人和
恕建設股份有限公司等間聲請給付票款強制執行事件，聲明異議
，對於中華民國九十九年二月八日台灣高等法院裁定（九十八年
度抗字第一九九二號），提起再抗告，本院裁定如下：
    主  文
再抗告駁回。
再抗告程序費用由再抗告人負擔。
    理  由
按對於抗告法院所為抗告有無理由之裁定，僅得以其適用法規顯
有錯誤為理由再為抗告，此觀民事訴訟法第四百八十六條第四項
之規定自明。所謂適用法規顯有錯誤，係指第二審裁判就其取捨
證據所確定之事實適用法規顯有錯誤而言，不包括認定事實不當
之情形在內。又供拍賣之數宗不動產為建築物，均非不得移轉者
，究採單獨拍賣抑或分標拍賣，原屬於執行法院職權裁量之範圍
，倘已斟酌拍賣之方式應如何始為適當，若無明顯失當，即非當
事人或利害關係人所得任意指摘。本件台灣台北地方法院（下稱
台北地院）九十三年度執字第三六三七號聲請給付票款強制執行
事件，再抗告人對於該法院司法事務官民國九十八年十一月二日
駁回其聲明異議之裁定，提出異議，經該法院於同年月二十三日
以九十八年度執事聲字第五三號裁定予以駁回，對之聲明不服，
提起抗告。原法院以：台北地院就執行標的物即門牌台北市○○
區○○路二段八○號二至六、九至十六層未保存登記建物及其共
同使用部分，雖分三標定期九十八年十一月十九日為第一次拍賣
，惟因再抗告人甲○○○另提起第三人異議之訴，聲請停止強制
執行程序，業由其依裁定供擔保後，其中十三層建物（含共同使
用部分及地下一、二、三層編號六、二二、二三、六一之停車位
）停止強制執行在案。上開拍賣期日已取消，將來重訂拍賣方式
為拍賣公告，採一標或多標拍賣未明。復按強制執行程序開始後
，以不停止執行為原則，此觀強制執行法第十八條第一項之規定
自明，其目的在保障債權人之權利。系爭執行標的物僅為建物，
不及於土地，投標人本須自行斟酌如何取得土地或支出用地代價
，預計法律上利害關係等情，投標價格勢必比土地及建物合併拍
賣者為低，縱以一標拍賣仍不可免，再抗告人遽請將該標的物以
一標方式進行拍賣，尚難憑採。因以裁定維持台北地院於九十八
年十一月二十三日所為駁回再抗告人聲明異議之裁定，駁回其抗
告，經核並無不合。再抗告意旨，指摘原裁定適用法規顯有錯誤
，聲明廢棄，非有理由。
據上論結，本件再抗告為無理由。依強制執行法第三十條之一，
民事訴訟法第四百九十五條之一第二項、第四百八十一條、第四
百四十九條第一項、第九十五條、第七十八條，裁定如主文。
中    華    民    國  九十九  年    五    月   二十   日
                      最高法院民事第六庭
                          審判長法官  劉  福  來
                                法官  陳  國  禎
                                法官  陳  重  瑜
                                法官  吳  麗  女
                                法官  簡  清  忠
本件正本證明與原本無異
                                      書  記  官
中    華    民    國  九十九  年    六    月    一    日
                                                      K

司法院資訊處製作；財團法人民間司法改革基金會備份。
